【裁判字號】    90,訴,492
【裁判日期】    900702
【裁判案由】    毒品危害防制條例
【裁判全文】
臺灣臺中地方法院刑事判決                            九十年度訴字第四九二號
    公  訴  人  臺灣臺中地方法院檢察署檢察官
    被      告  甲○○
右列被告因違反毒品危害防制條例案件，經檢察官提起公訴（九十年度毒偵字第八四
三號）及移送併案審理（九十年度毒偵字第一四七八號），本院判決如左：
    主  文
甲○○連續施用第一級毒品，累犯，處有期徒刑壹年，扣案之海洛因玖小包（鑑驗後
淨重伍點玖公克，另包裝重壹點陸參公克）均沒收銷燬之；又連續施用第二級毒品，
累犯，處有期徒刑陸月，扣案之安非他命壹包（含袋重約壹點陸公克）沒收銷燬之。
主刑部分應執行有期徒刑壹年肆月。
    事  實
一、甲○○前曾於民國八十六年間因違反麻醉藥品管理條例案件，經本院判處有期徒
    刑二月確定，經入獄執行，於八十七年一月十九日執行完畢，復因施用毒品案件
    ，經臺灣臺中地方法院檢察署檢察官分別聲請本院以八十七年度毒聲字第六四八
    號、八十八年度毒聲字第七０八九號裁定送觀察勒戒後，均認無繼續施用毒品之
    傾向，由臺灣臺中地方法院檢察署檢察官分別於八十七年七月二十七日、八十九
    年一月七日，以八十七年度偵字第一三００一號及八十八年度毒偵字第二０九四
    號為不起訴處分確定，猶不知悔改，明知海洛因、安非他命業經列為毒品危害防
    制條例第二條第二項第一款、第二款所稱之第一級、第二級毒品，竟分別基於施
    用第一級毒品海洛因、第二級毒品安非他命之概括犯意，自八十九年十二月二十
    八日起至九十年六月七日止，連續在臺中縣后里鄉○○路七巷十之一號其住處內
    ，以將第一級毒品海洛因羼入香煙吸食之方式，及將第二級毒品安非他命置放於
    吸食器上以火燻烤，而後再吸食其霧化氣體之方式，分別施用第一級毒品海洛因
    及第二級毒品安非他命多次，其施用頻率不特定。嗣於八十九年十二月二十九日
    晚上六時五十分許，甲○○在其上開住處為警查獲，並扣得其所有海洛因九包（
    鑑驗後淨重為五‧九公克，另包裝重為一‧六三公克）、安非他命一包（含袋重
    約一‧六公克）；而甲○○嗣因逃匿經本院通緝，復於九十年六月七日經警緝獲
    ，而查悉上情。
二、案經臺中縣警察局分別報請臺灣臺中地方法院檢察署檢察官偵查起訴及移送併案
    審理。
    理  由
一、訊據被告甲○○於本院審理中對於右揭時、地連續施用第一級毒品海洛因、第二
    級毒品安非他命之事實坦承不諱，而被告經警查獲所採之尿液，經送驗結果，呈
    現甲基安非他命及嗎啡陽性反應，此有臺中縣衛生局檢驗尿水報告書一份附卷可
    稽，並有被告所有之海洛因九包、安非他命一包（含袋重約一‧六公克）扣案可
    資佐證，又扣案之海洛因九包（鑑驗後淨重為五‧九公克，另包裝重為一‧六三
    公克），經送法務部調查局以化學呈色法及氣相層析質譜儀分析法鑑驗結果，檢
    出海洛因成份，有該局九十年二月二十日（九十）陸字第九０一三五五五五號鑑
    定通知書一份在卷可參，被告之自白與事實相符。本件事證明確，被告右揭施用
    第一級毒品海洛因及第二級毒品安非他命之犯行均堪認定。
二、又被告前因施用毒品案件，經臺灣臺中地方法院檢察署檢察官分別聲請本院以八
    十七年度毒聲字第六四八號、八十八年度毒聲字第七０八九號裁定送觀察勒戒後
    ，均認無繼續施用毒品之傾向，由臺灣臺中地方法院檢察署檢察官分別於八十七
    年七月二十七日、八十九年一月七日，以八十七年度偵字第一三００一號及八十
    八年度毒偵字第二０九四號為不起訴處分確定，有臺灣臺中地方法院檢察署檢察
    官八十七年度偵字第一三００一號不起訴處分書、該署八十八年度毒偵字第二０
    九四號不起訴處分書、臺灣臺中地方法院檢察署刑案資料查註紀錄表、臺灣高等
    法院被告全國前案紀錄表等附卷可稽，本件被告於五年內所犯施用毒品之罪，係
    三犯毒品危害防制條例第十條第二項之罪，不適用先行裁定送觀察、勒戒之規定
    ，而應依毒品危害防制條例第二十條第三項之規定，逕為有罪判決。
三、查毒品危害防制條例業於八十七年五月二十日經總統公布施行，並於八十七年五
    月二十二日生效，並分將海洛因、安非他命列為該條例第二條第二項第一款、第
    二款所稱之第一級、第二級毒品。核被告施用海洛因及安非他命之行為，係分別
    觸犯毒品危害防制條例第十條第一項之施用第一級毒品罪及同法條第二項之施用
    第二級毒品罪。又公訴人雖未就被告於八十九年十二月二十九日以後施用第一級
    毒品海洛因及第二級毒品安非他命之犯行起訴，惟此部分之犯行與公訴人已起訴
    經論罪之部分，有連續犯之裁判上一罪關係，自為起訴效力所及，本院自得一併
    審理。被告持有第一級毒品、第二級毒品之低度行為，分別為施用第一級毒品、
    第二級毒品之高度行為所吸收，均不另論罪。又被告先後多次施用第一級毒品海
    洛因、第二級毒品安非他命之犯行，時間緊密，犯罪構成要件相同，顯係基於概
    括之犯意反覆為之，為連續犯，均應依刑法第五十六條之規定論以一罪，並加重
    其刑。至被告所犯上開二罪之間，犯意個別，犯罪構成要件不同，應予分論併罰
    。查被告前曾於八十六年間因違反麻醉藥品管理條例案件，經本院判處有期徒刑
    二月確定，經入獄執行，於八十七年一月十九日執行完畢，此有上開刑案資料查
    註紀錄表在卷可按，其於五年之內再犯有期徒刑以上之本罪，係屬累犯，應依刑
    法第四十七條之規定遞加重其刑。爰審酌被告前有二次因施用毒品經送觀察、勒
    戒後，認無繼續施用毒品之傾向而為不起訴處分，有上開刑案資料查註紀錄表可
    按，猶不知悔改，惟其犯行係戕害自身健康而未危及他人之行為，及犯後已坦承
    犯行、態度良好等一切情狀，分別量處如主文所示之刑，並就所犯上開二罪合併
    定其應執行之刑，以資懲儆。
四、扣案之海洛因九包（鑑驗後淨重為五‧九公克，另包裝重為一‧六三公克）、安
    非他命一包（含袋重約一‧六公克），分別係毒品危害防制條例第二條第二項第
    一款、第二款所稱之第一級毒品、第二級毒品，不問屬於被告與否，應依毒品危
    害防制條例第十八條第一項前段之規定，併予宣告沒收銷燬；另扣案之天平秤一
    組雖係被告所有，惟與本件被告施用第一級毒品海洛因及第二級毒品安非他命之
    犯行無涉，此業據被告供明在卷，爰不另為沒收之諭知，附此敘明。
據上論斷，應依刑事訴訟法第二百九十九條第一項前段，毒品危害防制條例第十條第
一項、第二項、第二十條第三項、第十八條第一項前段，刑法第十一條前段、第五十
六條、第四十七條、第五十一條第五款，判決如主文。
本案經檢察官許萬相到庭執行職務
中      華      民      國        九十      年     七     月     二     日
                                    臺灣臺中地方法院刑事第四庭
                                        法  官  卓  進  仕
右正本證明與原本無異。
如不服本判決，應於判決送達後十日內向本院提出上訴狀，上訴於臺灣高等法院臺中
分院（須附繕本）。
                                        書記官
中      華      民      國        九十      年     七     月     三  日
附錄本判決論罪科刑之法條：
毒品危害防制條例第十條：
施用第一級毒品者，處六月以上五年以下有期徒刑。
施用第二級毒品者，處三年以下有期徒刑。


司法院資訊處製作；財團法人民間司法改革基金會備份。
